臺灣高等法院臺中分院民事判決 　　　九十一年度上字第一四四號
　　上　訴　人　甲○○
　　　　　　　　乙○○
　　法定代理人　丙○○
　　訴訟代理人　丁○○
右當事人間請求確認債權不存在事件，上訴人對於臺灣臺中地方法院中華民國九十一
年三月二十日九十年度訴字第四○八○號第一審判決提起上訴，本院判決如左：
　    主　    文
上訴駁回。
第二審訴訟費用由上訴人負擔。
    　事　    實
甲、上訴人方面：
一、聲明：
（一）原判決廢棄。
（二）確認被上訴人對於上訴人之消費借貸法律關係（債權本金壹佰伍拾萬元）不存
      在。
二、陳述：除與原判決記載相同者，茲引用外，補稱：
（一）程序部分：
  １、按擴張應受判決事項之聲明者，得將原訴為變更或追加，參之民事訴訟法第二
      百五十五條第一項第三款規定甚明。次按不變更訴訟標的，而補充或更正事實
      上或法律上之陳述者，非為訴之變更或追加，民事訴訟法第二百五十六條亦定
      有明文，自許隨時為之。
  ２、茲因上訴人在原審起訴時未敘明上訴人甲○○於九十年七月十三日已向被上訴
      人清償壹佰萬元，而仍請求確認被上訴人對上訴人之借款債權超過新台幣（下
      同）壹佰萬元部分不存在。爰在本件上訴程序中，擴張應受判決事項之聲明如
      上訴聲明第二項所示。
（二）實體部分：
  １、上訴人甲○○確於民國（下同）八十九年九月十六日向被上訴人申貸參佰伍拾
      萬元（以下稱系爭消費借貸債務），並與上訴人乙○○共同簽發同額本票（到
      期日為九十一年九月十八日）交付被上訴人以為還款之擔保。
  ２、上訴人甲○○所借前開款項乃用以清償被上訴人聲稱上訴人甲○○曾於八十七
      年九月十日向伊借貸參佰伍拾萬元之債務。惟上訴人甲○○於八十七年九月間
      向被上訴人申借之金額僅有壹佰萬元，詎料被上訴人之受僱人何耀豐藉承辦貸
      放款職務之便，並欺上訴人甲○○不清楚貸款程序，以乙紙空白本票及兩份開
      戶印鑑卡讓上訴人甲○○簽名，除了為上訴人甲○○開立000000000000-0帳戶
      外，又冒用上訴人甲○○之名義，以另外乙份印鑑卡開立000000000000-0帳戶
      作為己用，同時擅自將上訴人甲○○申貸之金額由壹佰萬元提增至參佰伍拾萬
      元，並先將上述參佰伍拾萬元借款轉入其冒名設立之帳戶（13879-9 ），再轉
      出其中壹佰萬元至上訴人甲○○為辦理貸款而申設之帳戶（13785-7 ），何耀
      豐因此從中向被上訴人詐取貳佰伍拾萬元。至於何耀豐冒名開立之帳戶（1387
      9-9 ），曾於八十七年九月十日轉出陸拾玖萬肆佰陸拾元至上訴人甲○○之帳
      戶（13785-7 ），係何耀豐趁上訴人甲○○開戶時多蓋幾張空白取款條，並藉
      此挪用甲○○帳戶（13785-7 ）內之存款（八十七年七月二十一日）共計陸拾
      玖萬零肆佰陸拾元，嗣於銀行撥放借款時（八十七年九月十日），何耀豐才一
      併將其挪用之款項轉入甲○○帳戶（13785-7 ），俾帳戶之餘額相符等情，經
      核與被上訴人當庭提出甲○○之13785-7 帳戶交易明細記載相符，足見該筆款
      項乃何耀豐為彌補其前挪用上訴人甲○○之存款始轉入，憑此尚不足以證明上
      訴人甲○○於八十七年九月十日曾向被上訴人申貸參佰伍拾萬元。另有關上訴
      人甲○○所借壹佰萬元每月應繳納利息計柒仟多元，都是甲○○之父何西平依
      何耀豐之指示繳納，並未懷疑何耀豐私自冒名開設帳戶及增貸等情，亦經何耀
      豐證述屬實。足見上訴人主張兩造於八十七年九月十日成立消費借貸合意之金
      額祇有壹佰萬元，被上訴人嗣雖撥出參佰伍拾萬元，惟其中逾壹佰萬元部分，
      則係何耀豐趁職務及親戚間信賴之便，以偽造文書方法詐騙被上訴人給付之財
      物，要難認兩造就此貳佰伍拾萬元亦成立消費借貸關係。
  ３、承前所述，於八十九年九月間借款屆期，被上訴人通知上訴人換單時，上訴人
      始知悉上情，茲因上訴人甲○○曾提供不動產設定最高限額肆佰貳拾萬元之抵
      押權予被上訴人，為免被上訴人遽行拍賣抵押物，不得已下始於八十九年九月
      十六日再向被上訴人申貸參佰伍拾萬元用以清償前述對借款金額尚有爭議之借
      款債務，自應認此項給付並未具有任意性。緣上訴人甲○○於八十七年九月十
      日向被上訴人借貸之款項祇有壹佰萬元，卻因避免強制執行之不得已事由，於
      八十九年九月十六日向被上訴人清償參佰伍拾萬元，其中逾壹佰萬元部分，應
      係被上訴人無法律上之原因而受領之利益，並致上訴人甲○○因此受有損害（
      即支出貳佰伍拾萬元或新負擔同額之消費借貸債務），依民法第一百七十九條
      規定，被上訴人應將此項利益返還予上訴人甲○○。上訴人甲○○前已主張以
      被上訴人所負之不當得利債務與上訴人於八十九年九月十六日所負之消費借貸
      債務，以壹佰伍拾萬元之數額為度相互抵銷，系爭消費借貸關係於此數額內應
      告消滅。
  ４、系爭八十九年九月十六日成立之消費借貸關係，除其中壹佰伍拾萬元因上訴人
      主張抵銷而消滅之外，上訴人甲○○另已向被上訴人清償貳佰萬元，此經被上
      訴人自認在卷。從而，上訴人甲○○與被上訴人於八十九年九月十六日成立之
      系爭消費借貸契約關係（借款金額計參佰伍拾萬元），分別因清償及抵銷而消
      滅，兩造間現已不存在任何消費借貸法律關係。
三、證據：除援用第一審所提證據外，補提：台中市第十一信用合作社放款利息收據
    七紙為證，並聲請傳訊證人何耀豐。
乙、被上訴人方面：
一、聲明：如主文所示。
二、陳述：
（一）上訴人於上訴理由狀中自承：「上訴人確於八十九年九月十六日向被上訴人申
      貸參佰伍拾萬元，並與上訴人乙○○共同簽發同額本票（到期日為九十一年九
      月十八日）交付被上訴人以為還款之擔保」，被上訴人則依一般銀行貸放程序
      作業，依申請人所提出之借款金額，並將該金額匯入上訴人指定之金融帳戶內
      ，完成交付手續，是以雙方當事人合意一致，成立消費借貸契約，被上訴人並
      依約定交付貸款金額予上訴人，當事人亦均不爭執，因此上訴人等即應依約定
      負連帶清償之責，事臻明確，至於上訴人所借款項實際上用於何處，完全由上
      訴人自由運用，被上訴人將借款金額交付後，無權也無法干涉上訴人使用，事
      理至明。
（二）另上訴人指稱八十七年九月間何耀豐詐欺上訴人甲○○在空白申請書及印鑑卡
      上簽名用章．．．等語；申請書與印鑑卡既為上訴人所簽名及用印，則上訴人
      應自負其責。況且上訴人事前在空白申請書簽名用印，事後又未確認該申請書
      上所填金額，顯有疏失。且若非有相當之信任或其它特殊關係，豈會隨意委任
      他人代填款項，況上訴人明知其准貸額度為參佰伍拾萬元，而卻未確認其申請
      金額。因此上訴人因個人疏忽或因為自己委任行為所產生之風險，理應自負其
      責，方屬合理。
（三）另本案借款自八十七年九月十日至八十九年九月十日貸款金額為參佰伍拾萬元
      ，貸款期間為二年，上訴人嗣於上訴理由狀中自認，於八十九年九月間向被上
      訴人銀行提出貸款申請書，用以清償前開之借款，金額為參佰伍拾萬元，貸款
      期間亦為二年，是以本件借款上訴人自始至終均為借款人，貸款金額為參佰伍
      拾萬元，貸款期間為二年，並於清償期屆至時，因無力償還本金而於八十九年
      九月間，向被上訴人銀行提出申請辦理展期手續借新還舊，至為合情合理。因
      此上訴人依消費借貸關係向被上訴人償還借款合計貳佰萬元，上訴人並未受有
      損失，被上訴人亦未受有利益之情事，何來不當得利之說，因此上訴人於上訴
      理由狀中所言非債清償部份，實難令人信服。至於上訴人與訴外人何耀豐間債
      權糾紛，實與被上訴人無關。
（四）然退萬步言，縱有如上訴人所稱冒貸情事，亦應由上訴人負授權委任之責，而
      不應將責任轉嫁由不知情之銀行負擔責任，且上訴人並未於清償時告知其清償
      行為係出於非債清償，況該筆借款至九十年八月十二日止，上訴人均依約繳息
      ，銀行不能、也無法對借款人聲請強制執行，因此上訴人所清償之貳佰萬元，
      充其量只應認為係債務承擔，而非上訴人所稱非債清償，且上訴人並無為避免
      強制執行、或其他不得已之事由而為給付之情事，若前開說明尚不為鈞院所採
      ，依本案情形似亦應認為上訴人清償時，係已拋棄其非債清償之返還請求權為
      是。
三、證據：除援用原審所提證物外，補提交易明細表一份為證。
      理      由
甲、程序方面：按訴之變更或追加，非經他造同意，不得為之，但擴張或減縮應受判
    決事項之聲明者，不在此限；民事訴訟法第四百四十六條第一項、第二百五十五
    條第一項第三款定有明文。本件上訴人起訴時原請求確認被上訴人對上訴人之借
    款債權超過壹佰萬元部分（即貳佰伍拾萬元）不存在，爰在本件上訴程序中，請
    求確認被上訴人對於上訴人之消費借貸法律關係（債權本金壹佰伍拾萬元）不存
    在，核其性質應屬減縮應受判決事項之聲明，於法尚無不合，應予准許。至上訴
    人於原審雖否認八十九年九月十八日之參佰伍拾萬元消費借貸契約，然於本院程
    序中則予承認，惟主張已清償及因抵銷而消滅等語，核屬更正法律上之陳述，併
    此敘明。
乙、實體方面：
一、本件上訴人起訴主張：上訴人甲○○於八十七年九月間以名下所有坐落台中縣大
    雅鄉○○段八三七之七、八三七之一二等地號之土地及地上建物即門牌號碼台中
    縣大雅鄉○○○路三一三巷一五弄五號等不動產為擔保，向本件被上訴人之前身
    即台中市第十一信用合作社何厝分社貸款壹佰萬元，惟當時該社為作業方便，將
    抵押設定金額載為本金最高限額肆佰貳拾萬元，雖設定金額與上訴人實際所借金
    額不同，即由該社於八十七年九月十日將壹佰萬元撥入上訴人在該社所開設之0
    000000000000號帳戶內。詎數月前上訴人前往繳納前開壹佰萬元之
    借款利息時，該社竟謂因上訴人之借款金額為參佰伍拾萬元，故應繳納參佰伍拾
    萬元之利息，除出示其上有上訴人用印，金額為參佰伍拾萬元整之借款本票外，
    並稱該筆借款該社業於八十九年九月十八日撥入上訴人所另行開設之00000
    00000000號帳戶內。然查上開帳戶名義上雖為上訴人甲○○，但並非上
    訴人所開設，上訴人亦不知有該存款帳戶之存在，借款本票亦非上訴人所簽蓋，
    況就該社提供之存摺記錄觀之，該筆放款於撥入當日即遭提領一空，自顯係他人
    冒用上訴人甲○○名義開戶並盜取款項，是貳佰伍拾萬元部分既非上訴人所借貸
    ，為此起訴請求判決確認被上訴人對上訴人之借款債權超過壹佰萬元部分不存在
　　，另於第二審程序中主張確有申貸參佰伍拾萬元之系爭消費借貸契約，然係因為
　　清償八十七年九月十日經訴外人何耀豐所增貸之貳佰伍拾萬元債務及自己所借之
　　壹佰萬元債務而訂立系爭消費借貸契約，對何耀豐所超借之貳佰伍拾萬元債務，
　　上訴人係屬於非債清償，可依不當得利之規定請求被上訴人返還，並與系爭消費
　　借貸債務抵銷等語。
二、被上訴人則以：本件上訴人等於八十九年九月十八日共同簽發參佰伍拾萬元本票
    一紙，向被上訴人借款參佰伍拾萬元（借新還舊），被上訴人依法貸放該筆款項
    ，並撥入上訴人甲○○之帳戶內，且該筆貸款於貸放前曾簽有授信約定書，經被
    上訴人人員陳香朱對保，其印鑑均與共同簽發之本票上印鑑均相符，上訴人對於
    其本票之印文既不爭執，自應依票上所載文義負責。右開參佰伍拾萬元之貸款繳
    息至九十年四月十七日，而被上訴人所屬職員何耀豐於八十九年五月十日辭職生
    效，上訴人否認超過壹佰萬元之債務，實不合理。再者，上訴人於八十七年九月
    五日即有申貸參佰伍拾萬元的借款，撥款在同行帳戶一三八七九之九號帳戶內，
    後來二年期滿之後，上訴人在八十九年九月十六日才又申辦參佰伍拾萬元的借款
    償還舊債，期間上訴人甲○○於八十七年九月十日曾提領壹佰萬元、陸拾玖萬零
    肆佰陸拾元二筆款項，轉存到上訴人甲○○在同行帳戶一三七八五之七帳戶內。
    本件系爭借款之經辦放款人員即訴外人何耀豐與上訴人有親戚關係，此於何耀豐
    於刑事案件自首狀內有所敘明，上訴人就此依民法第一百六十九條規定應負表見
    代理之責等語，資為抗辯。
三、本件上訴人主張：上訴人甲○○於八十七年九月間以名下所有前揭土地及地上建
　　物為擔保，向本件被上訴人之前身即台中市第十一信用合作社何厝分社貸款壹佰
　　萬元，惟將抵押設定金額載為本金最高限額肆佰貳拾萬元，繼由該社於八十七年
　　九月十日將壹佰萬元撥入上訴人甲○○在該社所開設000000000000
　　0號帳戶內，嗣上訴人於八十九年九月十三日與被上訴人辦理對保手續，復於八
　　十九年九月十六日再向被上訴人申貸本件系爭借款參佰伍拾萬元，兩造並於同年
　　月十八日簽訂系爭本票，且此筆款項亦於同日撥入上訴人甲○○於被上訴人之帳
　　戶0000000000000帳戶內，其後上訴人甲○○已向被上訴人清償系
　　爭借款債務參佰伍拾萬元中之貳佰萬元等情，業據上訴人提出台中第十一信活期
　　儲蓄存款帳簿二份、本票一紙（見原審卷第九至十一頁），及被上訴人所提出之
　　授信約定書二份、申請書、放款利息收入傳票、取款條、轉帳收入傳票、轉帳支
　　出傳票、台中十一信交易明細表各一份（見原審卷第二十五至二十七頁、第二十
　　九頁、第三十六至第四十一頁）為證，並經證人即被上訴人行員陳香朱到庭證述
　　明確在卷（見原審卷第七五頁），復為兩造所不爭，自堪信為真實。
四、上訴人另指稱：上訴人甲○○係於八十九年九月間經被上訴人通知換單時，始知
    悉被上訴人之受僱人何耀豐藉承辦貸放款職務之便，於八十七年九月十日擅將上
    訴人甲○○申貸之金額由壹佰萬元提增至參佰伍拾萬元，復因上訴人甲○○為免
    被上訴人遽行拍賣抵押物，不得已始於八十九年九月十六日再向被上訴人申貸系
    爭借款參佰伍拾萬元用以清償前述對金額尚有爭議之借款債務，其中逾壹佰萬元
    部分，應係被上訴人無法律上之原因而受領之利益，並致上訴人甲○○因此受有
    損害，被上訴人應將此項利益返還予上訴人甲○○，另上訴人陸續清償系爭借款
    總計貳佰萬元，上訴人主張以被上訴人所負之不當得利債務與上訴人於八十九年
    九月十六日所負之消費借貸債務，以壹佰伍拾萬元之數額為度相互抵銷，系爭消
    費借貸關係於此數額內應告消滅等語。被上訴人則以：上訴人已自承於八十九年
    九月十六日向被上訴人申貸系爭借款參佰伍拾萬元，被上訴人亦依一般銀行貸放
    程序作業，將該金額匯入上訴人指定之金融帳戶內，完成交付手續，是以雙方當
    事人合意一致，成立消費借貸契約，上訴人即應依約定負連帶清償之責等語置辯
    。從而，本件兩造爭執之點厥為：上訴人於八十九年九月十八日與被上訴人成立
    之本件系爭消費借貸契約之真意為何？又上訴人得否對被上訴人主張抵銷？
五、經查：
（一）本件上訴人主張上訴人甲○○與被上訴人間八十七年九月十日之消費借貸款項
　　　參佰伍拾萬元，係由於訴外人何耀豐擅將原壹佰萬元之借貸金額予以提高等情
　　　，業經證人何耀豐到庭結證稱：於八十七年九月間任職被上訴人放款部門之經
　　　辦人，上訴人甲○○欲向被上訴人借款壹佰萬元，而證人為上訴人之旁系血親
　　　，又因上訴人不懂貸款程序，故持空白之本票、二份開戶印鑑卡等放款資料予
　　　上訴人簽名蓋章，並開立了二個帳戶，其中0000000000000號帳
　　　戶由上訴人甲○○使用，另0000000000000號帳戶則為證人所使
　　　用，被上訴人於八十七年九月間將系爭借款參佰伍拾萬元撥入0000000
　　　0000000號帳戶，證人為免上訴人察覺蹊蹺，再撥款壹佰萬元入000
　　　0000000000號上訴人甲○○所使用之帳戶內（見本院卷第五二頁）
　　　等語綦詳，且兩造就該證人之證述亦無爭議，是以，上訴人所陳係由訴外人何
　　　耀豐擅自提高借款金額一情，自堪採信，上訴人甲○○與被上訴人間就八十七
　　　年九月十日之消費借貸契約，應只有在壹佰萬元之範圍內有消費借貸之合意，
　　　逾壹佰萬元之貳佰伍拾萬元之借貸合意，應係存在於被上訴人與訴外人何耀豐
　　　之間，先予敘明。
（二）上訴人復指稱伊於八十九年九月十八日與被上訴人簽訂之系爭參佰伍拾萬元借
      款債務，係為清償前開由訴外人何耀豐擅自支借之借款，此舉乃為免被上訴人
      實行上訴人所設定之抵押權，上訴人之清償不具任意性，故得依不當得利之規
      定向被上訴人請求返還，並據以主張抵銷等語，惟查：
  １、按關於意思表示及法律行為之解釋，應以過去事實及其他一切證據資料為斷定
      之標準詳為探求。又按法院行使司法權就當事人私法權利存否之判斷，須透過
      訴訟上實體法規之適用及適合該實體法規事實之認定涵攝而得其結論，而當事
      人所主張之事實，是否符合其主張適用之法律或習慣法之構成要件，除法院業
      已明瞭以外，當事人於訴訟程序為使法院確信事實存在自應提出證據證明，是
      以，當事人主張有利於己之事實者，就其事實有舉證之責任，最高法院十九年
      上字第四五三號判例意旨、民法第一百八十條第三款、民事訴訟法第二百七十
      七條則分別定有明文。
  ２、次按第三人與債務人訂立契約承擔其債務者，非經債權人同意，對於債權人不
      生效力，民法第三百零一條定有明文。本件上訴人與被上訴人締結系爭消費借
      貸契約之真意，據證人何耀豐於本院結證稱：二年以後（即八十九年間）被上
      訴人通知上訴人展期，證人即與上訴人商談此事，建議上訴人進行換單，並由
      證人每月向上訴人返還伍拾萬元，經上訴人同意後，證人簽發五張支票與上訴
      人，其中有二張支票兌現等語（兩造對此證述均無意見，見本院卷第五五頁）
      觀之，應認上訴人於八十九年九月間經被上訴人通知展期換單之際，已知悉何
      耀豐於八十七年九月十日擅自增貸之情事，然上訴人未將此事向被上訴人反應
　　　，卻接受何耀豐之建議共同簽發本票，並與被上訴人簽訂系爭消費借貸契約，
　　　以借新還舊之方式進行換單，並持續繳息至九十年八月十三日，其間於八十九
　　　年十月十六日、同年十一月十四日分別清償伍拾萬元，再於九十年七月十三日
　　　清償壹佰萬元，有放款交易明細表在卷可稽（本院卷第一百頁），復同意由何
　　　耀豐按月還款伍拾萬元，且收受何耀豐簽發之支票五紙，從而，本件應足認上
　　　訴人與訴外人何耀豐洽談解決方式時，已同意承擔訴外人何耀豐對被上訴人於
　　　八十七年九月十日增貸之貳佰伍拾萬元借款債務，而嗣後上訴人與被上訴人締
　　　結系爭消費借貸契約，以清償八十七年九月十日債務之借新還舊之舉措，應認
　　　係清償上訴人甲○○原先申借之壹佰萬元債務及上訴人承擔自訴外人何耀豐之
　　　貳佰伍拾萬元之債務，並經被上訴人同意而接受清償，要無非債清償之問題。
  ３、再者，上訴人雖稱伊為免被上訴人實行抵押權，故於八十九年九月十八日與被
      上訴人成立系爭消費借貸債務，用以清償前因訴外人擅自增貸之款項，並據最
      高法院七十四年度台上字第一○五七號、八十一年度台上字第二一二三號裁判
      以為論據。然查，前開最高法院裁判之紛爭事實均以為避免已發動之強制執行
      程序之繼續進行為前提，而本件被上訴人於八十九年間並無任何實行上訴人甲
　　　○○所設定抵押權之舉措，為上訴人所不爭執（本院卷第八十四頁），且上訴
　　　人對於八十七年九月十日之借款利息均按期繳息至八十九年九月十八日，亦有
　　　繳息明細在卷（見本院卷第一○一頁），依法於八十九年九月十八日前被上訴
　　　人亦無從對上訴人甲○○所有之抵押物聲請拍賣，從而，自不可比附上開最高
　　　法院之裁判而為援引，且上訴人並未就被上訴人於系爭借款債務成立之際有何
　　　將實行抵押權之虞等危害迫在眉睫無可奈何情勢之事實，舉證以實其說，是以
　　　，上訴人與被上訴人所成立之系爭消費借貸契約應無任意性受拘束之問題。況
　　　且，本件係上訴人清償甲○○所借及上訴人承擔自訴外人何耀豐之債務，已如
　　　前述，上訴人究本於何動機而於八十九年九月十八日訂立系爭消費借貸契約，
　　　實不影響系爭消費借貸契約之成立生效，此乃因動機固為上訴人在其意思形成
　　　之過程中，對於就其決定為某特定內容意思表示具有重要性之事實，惟動機存
　　　於內部，非他人所得窺知，上訴人自不得以動機為由，拒絕就其所為之意思表
　　　示負法律責任，上訴人以伊為免被上訴人之強制執行，故清償由訴外人何耀豐
　　　擅自支借之借款，而與被上訴人訂立系爭借貸契約，其清償不具任意性，而依
　　　不當得利請求返還等語，實不足採。
  ４、復按民法第三百三十四條所稱之抵銷，係以二人互負債務，而其給付種類相同
      並均屆清償期為要件，本件上訴人與被上訴人簽訂系爭消費借貸契約，並共同
　　　簽發面額三百五十萬元之本票為憑證所清償者係八十七年間上訴人甲○○自己
　　　所借之壹佰萬元債務及上訴人承擔自訴外人何耀豐之貳佰伍拾萬元債務，已論
　　　述如前，被上訴人並無任何不當得利，上訴人自不得依不當得利之規定對被上
　　　訴人請求返還，上訴人據以主張抵銷，亦屬無據，不應准許。
五、綜上所述，上訴人已承擔訴外人何耀豐增貸之貳佰伍拾萬元借款債務，上訴人為
　　清償前開債務及甲○○之壹佰萬元債務，復與被上訴人訂定系爭借款契約並無任
　　意性欠缺之情事，上訴人自不得依不當利得之規定，請求返還，亦不得據以主張
　　抵銷，從而，上訴人訴請判決確認被上訴人對上訴人之消費借貸法律關係（借款
　　債權本金壹佰伍拾萬元）之部分不存在，即無理由，應予駁回。原審為上訴人敗
　　訴之判決，理由雖有不同，結論並無二致。上訴意旨指摘原判決不當，求予廢棄
　　改判，為無理由，應予駁回。
六、本件事證已臻明確，兩造其餘攻擊防禦方法，核與判決結果無影響，爰不逐一論
    述，併此敘明。
七、據上論結，本件上訴為無理由，依民事訴訟法第四百四十九條第一項、第八十五
　　條第一項前段，判決如主文。
中　　　華　　　民　　　國　　九十一　　年　　　十　　　月　　 十五　　 日
~B1民事第二庭審判長法　官　童有德
~B2　　　　　　　　法　官　黃永泉
~B3　　　　　　　　法　官　蔡秉宸
右為正本係照原本作成。
不得上訴。
~B 　 　　　　　　書記官　蕭玉真
中　　　華　　　民　　　國　　九十一　　年　　　十　　　月　　 十七　　 日
                                                                        Ｂ
